臺灣新竹地方法院刑事判決
111年度易字第181號
公訴檢察官  臺灣新竹地方檢察署檢察官
被      告  王忠正


上列被告因妨害公務等案件，經檢察官提起公訴（110年度偵字
第12987號），因被告於準備程序進行中，就被訴事實為有罪之
陳述，經本院告知簡式審判程序意旨，並聽取當事人之意見後，
裁定由受命法官獨任依簡式審判程序審理，判決如下：
    主    文
王忠正犯侮辱公務員罪，處拘役伍拾日，如易科罰金，以新臺幣
壹仟元折算壹日。緩刑貳年，並應於判決確定後陸個月內，向公
庫支付新臺幣陸萬元。
    事實及理由
一、本案犯罪事實及證據，均引用附件檢察官起訴書之記載。另
    補充證據被告王忠正於本院準備程序時之自白。
二、論罪科刑：
　㈠查被告行為後，刑法第140條第1項業於民國111年1月12日修
    正公布，並自同年月14日生效施行，修正前刑法第140條第1
    項規定：「於公務員依法執行職務時，當場侮辱或對於其依
    法執行之職務公然侮辱者，處6月以下有期徒刑、拘役或3,0
    00元以下罰金」，修正後刑法第140條則規定「於公務員依
    法執行職務時，當場侮辱或對於其依法執行之職務公然侮辱
    者，處1年以下有期徒刑、拘役或10萬元以下罰金」（修正
    後原刑法第140條第2項刪除），修正後之刑度顯較修正前為
    重，並未較有利於行為人，應依刑法第2條第1項前段規定，
    適用被告行為時即修正前刑法第140條第1項規定。
　㈡核被告所為，係犯修正前刑法第140條第1項之侮辱公務員罪
    、同法第309條第1項之公然侮辱罪。
　㈢按刑法第140條之侮辱公務員罪，屬妨害國家公務之執行，為
    侵害國家法益，並非侵害個人法益之犯罪，故被告本案對田
    士和、吳承富辱稱「俗辣」之行為，僅侵害一國家法益，應
    論以一侮辱公務員罪。
　㈣被告以一行為觸犯上開公然侮辱罪、修正前侮辱公務員罪，
    為想像競合犯，應依刑法第55條前段規定，從一重之修正前
    侮辱公務員罪處斷。
　㈤爰以行為人之責任為基礎，審酌被告在中華派出所內大聲對
    田士和、吳承富辱罵「俗辣」，毫不尊重國家之執法人員，
    藐視公權力，更視法律於無物，所為實無足取，本院於開庭
    訊問被告之前，覺得被告行為怎可如此，實在可惡，本當從
    重量刑。
　　惟於本院訊問被告時，被告坦承犯行，深知己身所為非是，
    也知不管基於什麼樣的動機，都不應該對辛苦執行勤務之員
    警辱稱其等為「俗辣」，如此不僅使員警內心感覺不快，甚
    至打擊員警執法之士氣。而被告更一而再，再而三表示其非
    常後悔、自覺慚愧，對田士和和中華所之同仁都感到非常抱
    歉等語，本院信其確已有悔意。
　　兼衡被告為新竹市警友會中華站站長，平常對社會公益、治
    安有所貢獻，及被告之生活狀況、智識程度、素行等一切情
    狀後，量處如主文所示之刑，並諭知易科罰金之折算標準。
　　希望往後被告能謹言慎行，勿再衝動觸犯法律，也能繼續為
    社會治安之維護貢獻心力。
　㈥被告前未曾因故意犯罪受有期徒刑以上刑之宣告，有臺灣高
    等法院被告前案紀錄表附卷可參，於犯後已能坦承犯行，堪
    認具有悔意，本院信經此偵審程序及科刑之教訓，當能知所
    警惕而無再犯之虞，且本院考量上已敘及各情後，認與其對
    被告科處刑罰，不如給予被告暫不執行刑之緩刑，一方面提
    醒被告不能再犯或有其他類似行為，另一方面也附帶使被告
    對公庫支付一定金額，作為懲罰，是認被告前開所受宣告之
    刑，以暫不執行為適當，爰依刑法第74條第1項第1款之規定
    ，併予宣告緩刑2年，以啟自新，並於斟酌被告之生活、經
    濟狀況後，併依刑法第74條第2項第4款規定，命被告應於本
    判決確定之日起6個月內，向公庫支付新臺幣6萬元之公益金
    ，以兼顧公允。
據上論斷，應依刑事訴訟法第273條之1第1項、第299條第1項前
段、第310條之2、第454條第2項，判決如主文。
本案經檢察官張瑞玲提起公訴，檢察官黃翊雯到庭執行職務。
中　　華　　民　　國　　111 　年　　4 　　月　　13　　日
                    刑事第四庭  法　官　楊祐庭
以上正本證明與原本無異。
如不服本判決應於收受本判決後20日內向本院提出上訴書狀，上
訴書狀應敘述具體理由。上訴書狀未敘述上訴理由者，應於上訴
期間屆滿後20日內補提理由書狀於本院(均須按他造當事人之人
數附繕本 )「切勿逕送上級法院」。 
中　　華　　民　　國　　111 　年　　4 　　月　　13　　日
                                書記官  陳紀語
附錄本案論罪科刑法條：
刑法第309條：
公然侮辱人者，處拘役或九千元以下罰金。
以強暴犯前項之罪者，處一年以下有期徒刑、拘役或一萬五千元
以下罰金。
修正前刑法第140條：
於公務員依法執行職務時，當場侮辱或對於其依法執行之職務公
然侮辱者，處六月以下有期徒刑、拘役或三千元以下罰金。
對於公署公然侮辱者，亦同。
附件：
臺灣新竹地方檢察署檢察官起訴書
                                    110年度偵字第12987號
　　被　　　告　王忠正　
上列被告因妨害名譽等案件，已經偵查終結，認應提起公訴，茲
將犯罪事實及證據並所犯法條分敘如下：
　　　　犯罪事實
一、王忠正係新竹市警友會中華站站長，基於公然侮辱、侮辱公
    務員之犯意，於民國110年4月7日下午11時59分許至翌(8)日
    上午0時0分許，在新竹市○○區○○路000號之新竹市警察局第
    三分局所轄中華派出所大辦公室內，公然對依法執行職務之
    斯時中華所所長田士和及在場警員稱：「田士和我跟你說，
    所長，副主管，俗辣，我沒有在信你」，以言詞方式侮辱田
    士和、副所長吳承富(未提告訴)。
二、案經田士和告訴偵辦。
　　　　證據並所犯法條
一、證據清單及待證事實：
編號 證據名稱 待證事實 1 被告王忠正於偵訊時之供述 被告王忠正坦承於110年4月7日飲酒後有至中華派出所尋告訴人之事實。 2 證人即告訴人田士和於偵訊時之指證 佐證全部犯罪事實。 3 證人劉育誠於偵訊時之證述 佐證被告於110年4月7日晚間有至中華派出所，且當時告訴人也在大辦公室，被告情緒激動的罵了一些話，主要是針對當時的所長及副所長之事實。 4 證人陳宗元於偵訊時之證述 佐證被告於110年4月7日晚間有至中華派出所，並在大辦公室針對所長罵了一堆，但其忘記罵何語之事實。 6 譯文1份、監視器光碟2片 佐證全部犯罪事實。 
二、核被告王忠正所為，係犯刑法第309條第1項之公然侮辱、修
    正前第140條第1項前段之當場侮辱公務員等罪嫌。被告所犯
    上開2罪間，屬一行為觸犯數罪名之想像競合犯，請從一重
    論處。
三、依刑事訴訟法第251條第1項提起公訴。
　　此　致
臺灣新竹地方法院
中　　華　　民　　國　 111　　年　　 1  　月  　26  　日
　　　　　　　　　　　　　　　檢　察　官　張瑞玲
本件證明與原本無異
中　　華　　民　　國　 111　　年　　 2　  月　  14  　日
                              書  記  官  彭映婷